臺灣台北地方法院民事判決　九十年訴字第六一一六號
　　原　　　　　告　甲○○
　　訴訟　　代理人　丁○○
　　被　　　　　告　丙○○
　　兼　訴訟代理人　戊○○
　　共同訴訟代理人　乙○○
右當事人間請求給付貨款事件，本院判決如左：
    主　　　文
原告之訴駁回。
訴訟費用由原告負擔。
    事實及理由
一、原告主張：訴外人生晹貿易有限公司（以下簡稱生晹公司）於民國（下同）八十
    九年十二月十四日及二十一日向訴外人Pars Mina Co., Ltd外國公司訂購開心果
    三批總計七萬五千公斤（以下簡稱本件系爭貨物），約定每公斤單價為美金二．
    七五元，總價金為美金二十萬六千二百五十元，惟生晹公司僅給付美金一十九萬
    元，尚餘尾款美金一萬六千二百五十元迄未給付，Pars Mina Co., Ltd嗣於九十
    年七月十二日將其對生晹公司之上開債權移轉予原告。而被告戊○○、丙○○為
    夫妻，依法互為代理人且均係生暘貿易有限公司之股東，而戊○○更是該公司之
    負責人（董事長）而對外代表公司，今被告二人假籍生暘公司之名義，對外大批
    進貨，卻故意不付巨額貨款，並從中謀取不法利益，又將生晹公司在台資產掏空
    並移往大陸上海繼續營業，足見被告等之居心叵測，顯屬惡意詐欺。查被告等之
    違法行為，顯已侵害原告之權利，依民法第一百八十五條之規定應負共同侵權行
    為責任，又依公司法第二十三條之規定亦應與訴外人生暘公司負連帶賠償責任等
    語。並聲明：被告應連帶給付原告美金一萬六千二百五十元或等值之新台幣及自
    八十九年十二月三十日起至清償日止，按年息百分之五計算之利息。
二、被告則以：查被告戊○○為生暘公司之負責人，於八十九年十二月三十日代表生
    暘公司向原告擔任負責人之Pars Mina Co., Ltd外國公司購買開心果一批，本件
    系爭買賣契約之買受人為生暘公司，並非被告二人，出賣人則為Pars Mina Co.,
    Ltd，亦非原告甲○○，原告與被告間並無任何法律關係存在，原告對於被告並
    無請求權，雖原告嗣主張訴外人Pars Mina Co., Ltd將其對生晹公司之債權轉讓
    予原告，惟生晹公司及被告並未接獲轉讓之通知，該債權轉讓未對生晹公司生效
    ，況被告亦與本件系爭債權並無關係等語資為抗辯。並聲明：原告之訴駁回。
三、兩造不爭執之事實：
    被告戊○○為訴外人生晹公司（英文名稱為New  Sunlite corp.）之負責人，生
    晹公司前曾於八十九年十二月十四日及二十一日向訴外人Pars Mina Co., Ltd訂
    購本件系爭貨物。
四、得心證之理由：
(一)原告主張之事實，固據其提出包裝單（Packing List）、商業發票（Commercial
    Invoice）、提單（Bill of Lading）、裝船通知（Shipping Advise）、原告催
    討函、被告戊○○署名之回函等文件影本為證。惟原告前揭所提出之包裝單、商
    業發票、催討函等文件，均載明係由訴外人Pars Mina Co., Ltd所簽發，且相對
    人均為訴外人New  Sunlite corp.即生晹公司，而原告所提出之提單、裝船通知
    則均載明託運人即出口商為訴外人Pars   Mina   Co.,  Ltd，受貨人則均為New
    Sunlite corp.即生晹公司，足見本件債權債務關係之當事人係訴外人Pars Mina
    Co., Ltd及生晹公司。至被告戊○○雖於九十年一月十一日發函原告討論本件系
    爭債權債務關係，然該函之起始即載明生晹公司之地址及電話相關資料，原告既
    不爭執被告戊○○為生晹公司之負責人，則被告戊○○以生晹公司之對外代表機
    關而發函原告，亦屬常情，尚難據此即認被告戊○○個人即係本件系爭債權債務
    關係之當事人。
(二)又按當事人主張有利於己之事實者，就其事實有舉證之責任，民事訴訟法第二百
    七十七條定有明文；民事訴訟如係由原告主張權利者，應先由原告負舉證之責，
    若原告先不能舉證，以證實自己主張之事實為真實，則被告就其抗辯事實即令不
    能舉證，或其所舉證據尚有疵累，亦應駁回原告之請求，此則有最高法院十七年
    上字第九一七號判例可資參照。本件原告雖又主張其受讓Pars Mina Co., Ltd對
    生晹公司之上開債權，且被告戊○○、丙○○假籍生暘公司之名義詐欺原告，應
    與生晹公司負共同侵權責任而連帶清償本件系爭債務等語。然公司為一法人組織
    ，在法律上有獨立之人格，公司與他人間法律關係所生之債務，應由公司自負清
    償責任，況被告業於本院審理中否認本件系爭債權業已轉讓及詐欺原告之事實，
    原告就此部分之主張既未能舉證以實其說，參之前揭條文及判例之說明，是原告
    請求被告二人與訴外人生晹公司連帶給付美金一萬六千二百五十元及自八十九年
    十二月三十日起至清償日止，按年息百分之五計算之利息，即屬無據，應予駁回
    。
五、訴訟費用負擔之依據：民事訴訟法第七十八條。
中　　　華　　　民　　　國　　九十一　　年　　　三　　　月　　二十九　　日
　　　　　　　　　　　　　　　　　　　民事第六庭　法　　　官　黃蓓蓓
右為正本係照原本作成
如對本判決上訴，須於判決送達後二十日內向本院提出上訴狀
中　　　華　　　民　　　國　　九十一　　年　　　三　　　月　　二十九　　日
　　　　　　　　　　　　　　　　　　　　　　　　　法院書記官　柯金珠
